# 求助陈版少数股东享有权益计算

提问人：上善若水乔 时间：2020-03-05 08:05:23
陈版，您好~
关于少数股东享有权益的问题想咨询一下您~
公司股东之间约定按照认缴比例享有投资期间的盈利和损失。但是未具体约定资本公积和其他综合收益的变动如何享有。目前存在如下疑问：
1):对于各位股东未缴足认缴资本前，是否各自资本金出资部分归各股东享有，与持股比例无关；
2):目前大股东实际出资额高于认缴资本，因此子公司账面形成了一定金额的资本公积，请问该部分资本公积少数股东是否也按照认缴比例享有？还是该部分资本公积全部由多出资的股东独自享有；
3):对于由于参股投资-FVOCI股权公允价值变动引起的其他综合收益变动，虽然合同没有约定，是否可以参考投资损益的约定，各股东按照认缴比例享有呢？
谢谢陈版解答

回答人：chenyiwei
1 、对于由股东出资形成的股东权益项目，应按实缴比例确定应享有份额。
2 、见上，一般认为少数股东不享有。
3 、可以。